【裁判字號】    89,訴,821
【裁判日期】    890725
【裁判案由】    毒品危害防制條例
【裁判全文】
臺灣桃園地方法院刑事判決                          八十九年度訴字第八二一號
    公  訴  人  台灣桃園地方法院檢察署檢察官
    被      告  甲○○
右列被告因毒品危害防制條例案件，經檢察官提起公訴（八十九年度毒偵緝字第二二
一號、八十九年度毒偵字第二七四三號），本院判決如左：
        主  文
甲○○連續施用第一級毒品，處有期徒刑拾月；又連續施用第二級毒品，處有期徒刑
肆月。應執行有期徒刑壹年。
        事  實
一、甲○○前因施用第二級毒品安非他命之案件，經台灣高等法院裁定送觀察、勒戒
    ，經認無繼續施用毒品之傾向，於民國八十七年十月二十一日為免刑判決確定，
    竟不知悔改，又基於概括之犯意，自八十八年十月間某日起迄八十九年四月二十
    六日止，連續在桃園縣平鎮市○○路五十一巷二十八號住處，以將第二級毒品安
    非他命置於吸食器內燒烤成煙霧狀之方式，連續多次施用第二級毒品安非他命，
    並自八十九年三月間某日起至八十九年四月二十六日止，以將第一級毒品海洛因
    摻於香菸內吸食之方式，多次施用第一級毒品海洛因。其間先於八十八年十二月
    二十九日下午一時許，為警於桃園縣平鎮市○○街一九二巷三十三弄三號前查獲
    其施用第二級毒品安非他命，經台灣桃園地方法院檢察署檢察官聲請本院以八十
    九年度毒聲字第九八四號裁定應送觀察、勒戒，甲○○即行逃匿，為台灣桃園地
    方法院檢察署通緝，嗣於八十九年四月二十六日下午七時三十分許，為警分別於
    其前揭住處逮捕歸案，經送台灣桃園看守所附設勒戒所為觀察、勒戒之執行，該
    所於八十九年四月二十八日採尿檢驗查獲其施用第一級毒品海洛因、第二級毒品
    安非他命之犯行，經觀察、勒戒執行後，認有繼續施用毒品傾向。
二、案經台北市警察局士林分局及台灣桃園看守所附設勒戒所報請台灣桃園地方法院
    檢察署檢察官偵查起訴。
        理  由
一、右揭事實，業據被告甲○○於審理中坦承不諱，其分別經警、經台灣桃園看守所
    附設勒戒所採集之尿液經送檢驗結果，一次呈甲基安非他命陽性、嗎啡陰性反應
    ，一次呈嗎啡、甲基安非他命陽性反應，有台北市立療養院煙毒尿液檢驗報告書
    、台灣桃園監獄不法藥物尿液檢定書各一紙附卷為憑。又其於八十七年十月二十
    一日前施用第二級毒品案件，經台灣高等法院裁定送觀察、勒戒，認無繼續施用
    毒品之傾向，而於八十七年十月二十一日為免刑判決確定等節，有台灣高等法院
    被告全國前案紀錄表一紙在卷可稽；其五年內再因本次施用第一級毒品海洛因、
    第二級毒品安非他命案件，經本院以八十九年度毒聲字第九八四號裁定送觀察、
    勒戒後，認有繼續施用毒品傾向，復有卷附上開刑事裁定及台灣桃園看守所附設
    勒戒處所八十九年五月十一日桃所澄衛勒字第○一一七○號函附該所勒戒處所有
    無繼續施用毒品傾向證明書可參，事證明確，犯行堪以認定。
二、按海洛因、安非他命各為毒品危害防制條例第二條第二項第一款、第二款所分別
    規範之第一級毒品、第二級毒品，被告予以施用，係犯同條例第十條第一項之施
    用第一級毒品罪、同條第二項之施用第二級毒品罪，其施用第一級毒品海洛因、
    第二級毒品安非他命前分別持有第一級毒品海洛因、第二級毒品安非他命之低度
    行為，各為施用之高度行為所吸收，不另論罪。又其多次施用第一級毒品、第二
    級毒品犯行，各時間緊接，手段相似，顯均係基於概括之犯意多次觸犯犯罪構成
    要件相同之罪名，皆應論以連續犯一罪，並加重其刑。所犯二罪，犯意各別、手
    段互殊，應分論併罰之。爰審酌被告所犯限於自殘，尚未對社會造成重大危害，
    且犯後坦承犯行等一切情狀，分就所犯各罪量處如主文所示之刑，並定其應執行
    刑。
三、公訴意旨另稱：被告基於概括之犯意，自八十八年二月間某日起至八十九年三月
    間某日止、八十九年四月二十七日至同年月二十八日間連續施用第一級毒品海洛
    因，又八十八年二月間某日起至同年十月間某日止、八十九年四月二十七日至同
    年月二十八日間連續施用第二級毒品安非他命，因認被告涉有毒品危害防制條例
    第十條第一項、第二項之罪嫌。惟訊之被告堅決否認上開犯嫌，且被告先後於八
    十八年十二月二十九日、八十九年四月二十八日分別採集尿液所檢驗，雖第一次
    呈安非他命陽性反應、嗎啡陰性反應，第二次呈安非他命、嗎啡陽性反應，業如
    前述，惟一般人施用第一級毒品海洛因、第二級毒品安非他命後距採集尿液可得
    驗出甲基安非他命、嗎啡時間最長不會超過九十六小時，此有行政院衛生署藥物
    食品檢驗局八十一年藥檢壹字第○○一五六號函可參，是上開檢驗報告僅足徵被
    告於第一次採集尿液即八十八年十二月二十九日前九十六小時內曾施用第二級毒
    品安非他命，於第二次採集尿液即八十九年四月二十八日前九十六小時曾施用第
    一級毒品海洛因、第二級毒品安非他命，其餘時段，非經被告自白施用毒品，可
    為互相參佐以推斷施用毒品之事實外，非可任意臆測，況且被告於八十九年四月
    二十六日為警查獲後，即送觀察、勒戒之執行，何能在監所施用毒品？是查無積
    極證據足資證明被告於上開時段有施用第一級毒品、第二級毒品之犯行，惟公訴
    人既認被告上開犯嫌與本院前所論科者有連續犯裁判上一罪關係，爰不另為無罪
    之諭知。
四、據上論斷，應依刑事訴訟法第二百九十九條第一項前段，毒品危害防制條例第十
    條第一項、第二項、第二十條第三項前段，刑法第十一條前段，第五十六條、第
    五十一條第五款，判決如主文。
本案經檢察官呂理銘到庭執行職務。
中      華      民      國      八十九      年    七  月    二十五      日
                                臺灣桃園地方法院刑事第五庭
                                      法  官  楊  得  君
右正本證明與原本無異。
如不服本判決，應於判決送達後十日內向本院提出上訴狀(應附繕本 )，上訴於臺灣
高等法院。
                                      書記官  簡  慧  瑛
中      華      民      國      八十九      年    七  月    二十七     日
附論罪科刑依據之法條：
毒品危害防制條例第十條
施用第一級毒品者，處六月以上五年以下有期徒刑。
施用第二級毒品者，處三年以下有期徒刑。


司法院資訊處製作；財團法人民間司法改革基金會備份。
